臺灣臺中地方法院臺中簡易庭小額民事判決
110年度中小字第4426號
原      告  薛榮凱  

被      告  劉邦助  

上列當事人間損害賠償事件，原告就本院109年度易字第2452號
刑事案件提起附帶民事訴訟（110年度附民字第164號），經本院
刑事庭裁定移送前來，於民國111年2月24日言詞辯論終結，本院
判決如下：
    主      文
被告應給付原告新臺幣壹仟伍佰元及自民國一一０年三月四日起
至清償日止，按年息百分之五計算之利息。
本判決得假執行。
    事實及理由
一、原告起訴聲明請求被告給付原告新臺幣（下同）1萬5000元
    及利息，嗣減縮如後開聲明所示（見卷第39頁），依民事訴
    訟法第255條第1項第3款規定，應予准許。
二、原告主張：被告於民國109年7月22日14時40分許，騎乘車牌
    號碼000-000號普通重型機車，至臺中市北區一中街，停車
    後步行至原告所經營位於臺中市○區○○街000號之夾娃娃機店
    內，以自備鑰匙開啟娃娃機機臺玻璃門後，徒手竊取機臺內
    之釣蝦桿1支（價值1500元），得手後離去 ，爰依侵權行為
    法律關係，請求被告賠償1500元等語，並聲明：被告應給付
    原告1500元及自起訴狀繕本送達翌日起至清償日止，按年息
    百分之5計算之利息。
三、被告則以：同意原告之請求。
四、按當事人於言詞辯論時為訴訟標的之捨棄或認諾者，應本於
    其捨棄或認諾為該當事人敗訴之判決，民事訴訟法第384 條
    定有明文。又被告既於言詞辯論時為訴訟標的之認諾，法院
    即應不調查原告所主張為訴訟標的之法律關係是否果屬存在
    ，而以認諾為被告敗訴之判決基礎（最高法院45年台上字第
    31號判例意旨參照）。本件被告於本院111年2月24日言詞辯
    論期日審理中同意原告之請求，業經記明筆錄在卷，核屬訴
    訟標的之認諾，揆諸前揭說明，應本於被告之認諾，為被告
    敗訴之判決。從而，原告依侵權行為法律關係請求被告給付
    ，請求被告給付1500元及自起訴狀繕本送達翌日即110年3月
    4日（見附民卷第7頁）起至清償日止，按年息百分之5計算
    之利息，為有理由，應予准許。
五、本件刑事附帶民事訴訟經本院刑事庭裁定移送民事庭審理，
    依刑事訴訟法第504條第2項規定免納裁判費，審理期間復未
    發生訴訟費用，毋庸為訴訟費用負擔諭知。
六、本件小額訴訟為被告敗訴判決，依民事訴訟法第436條之20
    規定，應依職權宣告假執行。
七、據上論結，本件原告之訴為有理由，依民事訴訟法第436條
    之23、第436條第2項、第436條之20 ，判決如主文。
中    華    民    國   111    年    3     月    10    日
                  臺灣臺中地方法院臺中簡易庭
                              法  官  熊祥雲
以上正本證明與原本無異。
如不服本判決，應於送達後20日內，向本院提出上訴狀並表明上
訴理由，如於本判決宣示後送達前提起上訴者，應於判決送達後
20日內補提上訴理由書（須附繕本）。如委任律師提起上訴者，
應一併繳納上訴審裁判費。
對於小額程序之第一審判決之上訴，非以其違背法令之理由，不
得為之。且上訴狀內應記載表明原判決所違背之法令及其具體
內容。依訴訟資料可認為原判決有違背法令之具體事實者。
中    華    民    國   111    年    3     月    10    日
                              書記官  王麗麗